臺灣高等法院刑事附帶民事訴訟判決
原　　　告　乙○○
被　　　告　甲○○
被　　　告　佺欣股份有限公司
上列被告因公共危險等案件（96年度交上訴字第78號），經原告
提起附帶民事訴訟，請求損害賠償，本院判決如下：
   主  文
被告甲○○應給付原告新臺幣萬肆仟伍佰伍拾元，及自民國
九十六年五月三十一日起至清償日止，按年息百分之五計算之利
息。
原告其餘之訴駁回。
   事  實
甲、原告方面：
一、聲明：
    被告應給付原告新臺幣（下同）37萬5458元及自民國95年4
    月1日起至清償日止，按年息百分之五之利息。
二、陳述：
    被告甲○○為佺欣股份有限公司員工，駕駛自用小貨車送貨
    為業，係從事業務之人。其於民國95年4月1日17時45分許，
    駕駛車牌號碼為7Ｋ─6735號之自用小貨車，沿臺北縣三重
    市○○○道西向行駛，於行經該路段在環保公園前之無號誌
    交岔路口而欲為左轉進入該公園時，適原告駕駛車牌號碼為
    ＣＱＦ─925號之重型機車自同路段之對向駛來。被告甲○
    ○未讓直行車先行而逕行左轉，致原告煞避不及，撞及被告
    甲○○所駕自用小貨車而人車倒地，致原告受傷及機車損壞
    後肇事逃逸。原告因前述被告過失傷害及肇事逃逸犯行，請
    求被告應賠償原告新臺幣375,458元（包含醫療費用2,659元
    、增加生活上需要費用3萬5千元、減少勞動能力損失24,299
    元、機車修護費用1萬3千5百元、精神慰撫金30萬元）及自
    95年4月1日起至清償日止，按年息百分之五之利息。
三、證據：
    除引用刑事判決書所載之證據，另提出本件原告95年綜合所
    得稅結算申報所得資料參考清單1紙、行政院衛生署臺北醫
    院醫療費用收據5張、行政院衛生署臺北醫院診斷證明書1紙
    、機車鑑定費收據1紙、機車修護費估價單1紙為證。
乙、被告方面：
一、聲明：原告之訴駁回。
二、陳述：
    理由引用刑事判決書所載其否認犯罪事實之理由。
   理  由
壹、被告甲○○部分：
一、因故意或過失，不法侵害他人之權利者，負損害賠償責任；
    不法侵害他人之身體或健康者，對於被害人因此喪失或減少
    勞動能力或增加生活上之需要時，應負損害賠償責任；不法
    侵害他人之身體、健康、名譽、自由、信用、隱私、貞操或
    不法侵害其他人格法益而情節重大者，被害人雖非財產上之
    損害，亦得請求賠償相當之金額，民法第184條第1項前段、
    第193條第1項及第195條第1項分別定有明文。原告主張被告
    甲○○犯有過失傷害及肇事逃逸罪，業經本院96年交上訴字
    第78號刑事判決認定在案，則原告主張被告甲○○對其有傷
    害之侵權行為事實，堪以認定。本件審酌原告請求之各項金
    額究以若干為當，說明如下：
  (一)醫療費用部分：
    原告提出醫療費用收據5張，分別支出醫療費用450元、160
    元、1280元、362元、407元部分，此部分請求應予准許（金
    額合計2,659元）。
  (二)增加生活上需要費用部分：
    原告稱因本件車禍事故，造成臉部受傷，須增加美容費等生
    活上需要費用3萬5千元部分，因原告並未請醫師處理，亦無
    提出單據以供參酌；且其臉部傷痕並不嚴重，此部分難認係
    增加生活上需要之必要費用，應予駁回。
  (三)減少勞動能力損失部分：
    原告提出95年綜合所得稅結算申報所得資料參考清單1紙，
    稱因本件車禍事故，95年4月1日至同年4月30日無法工作，
    減少1個月薪資所得24,299元部分，經核原告因本件車禍事
    故所受係輕傷害，勞動能力難認因而喪失，衡酌原告傷勢之
    就診及在家休養期間約1週，酌給原告減少之1週薪資所得損
    失計5,670元（計算式：（24,299÷30）×7＝5,670元，元
    以下四捨五入）。
  (四)機車修護費用部分：
    原告提出機車修護費用估價單1紙，請求被告甲○○給付機
    車修護費用13500元，應予准許。
  (五)精神慰撫金部分：
    經本院審酌兩造之身分、地位、經濟狀況、原告所受之傷勢
    與造成之精神、身體痛苦，及被告甲○○過失之程度各節，
    認原告請求之非財產上損害金額以3萬元為適當，逾此數額
    之請求則不能准許。
  (六)綜上，原告請求被告甲○○給付之金額於51,829元（計算式
    ：2,659+5,670+13,500+30,000=51,829元）之範圍有理由，
    逾此部分之請求，應予駁回。
二、按損害之發生或擴大，被害人與有過失者，法院得減輕賠償
    金額或免除之，民法第217條定有明文。原告對於本件車禍
    事故亦有未注意車前狀況以隨時採取必要安全措施之疏失，
    原告就本件車禍之發生應負三分之一比例之過失責任，依此
    比例計算，本院認被告甲○○應給付原告之51829元，依原
    告承擔三分之一比例之過失責任減輕被告甲○○賠償額為
    34,553元（計算式：51,829×2/3 =34,553元，元以下四捨
    五入）。
三、綜上所述，原告基於侵權行為之法律關係，請求被告甲○○
    給付375,458元及自民國95年4月1日起至清償日止，按年息
    百分之五之利息，於34,553元及自本件起訴狀繕本送達被告
    之翌日（即96年5月31日）起至清償日止，按年息百分之五
    之利息，應予准許，逾上開範圍之請求，為無理由，應予駁
    回。
貳、被告佺欣股份有限公司部分：
    原告於本件起訴狀中列佺欣股份有限公司為被告，惟未記載
    佺欣股份有限公司法定代理人名稱、公司地址，起訴不合程
    式，經本院於96年6月13日準備程序命原告應於7日內補正。
    原告逾期仍未補正，此部分起訴並不合法，應予駁回。
據上論結，本件原告之訴為一部有理由，一部無理由，依刑事訴
訟法第502條第1項、第2項判決如主文。
中　　華　　民　　國　　96　　年　　7　　月　　5　　日
　　　　　　　　　刑事第十四庭審判長法　官  陳志洋
　　　　　　　　　　　　　　　　　  法　官  林秀鳳
　　　　　　　　　　　　　　　　　  法　官  沈宜生
以上正本證明與原本無異。
不得上訴。
                                    書記官  陳雅加
中　　華　　民　　國　　96　　年　　7 　　月　　9 　　日
